【裁判字號】    92,訴,949
【裁判日期】    920430
【裁判案由】    毒品危害防制條例
【裁判全文】
臺灣臺中地方法院刑事判決                          九十二年度訴字第九四九號
    公  訴  人  臺灣臺中地方法院檢察署檢察官
    被      告  甲○○
右列被告因毒品危害防制條例案件，經檢察官提起公訴（九十二年度毒偵字第二二九
號），本院判決如左：
    主  文
甲○○連續施用第一級毒品，累犯，處有期徒刑拾月。
注射針筒壹支沒收。
    事  實
一、甲○○前因施用毒品案件，經本院分別裁定送觀察、勒戒後，均認無繼續施用毒
    品之傾向，經臺灣臺中地方法院檢察署檢察官分別於民國八十七年八月七日及八
    十八年八月二十日以八十七年度偵字第一四八九０號及八十八年度偵字第一六一
    ０二號不起訴處分確定在案。再於八十八年十二月間，因違反毒品危害防制條例
    案件，經本院裁定送強制戒治一年，於八十九年六月經本院裁定停止強制戒治並
    交付保護管束，嗣於八十九年九月十八日經撤銷停止戒治再令入戒治處所施以強
    制戒治，而於九十年六月一日強制戒治期滿；刑事責任部分，並經臺灣臺中地方
    法院檢察署檢察官提起公訴，由本院於八十九年五月二十六日以八十九年度易字
    第一二二六號判處應執行有期徒刑八月（所犯連續施用第二級毒品，處有期徒刑
    六月，如易科罰金以三百元折算一日；所犯持有第一級毒品，處有期徒刑三月，
    如易科罰金以三百元折算一日，應執行有期徒刑八月，如易科罰金以三百元折算
    一日。），並於八十九年六月二十七日判決確定，於九十年二月十九日起送監執
    行，原應於九十年十月十八日，嗣又與其於八十八年十月間所犯之贓物罪（判處
    有期徒刑五月），定其應執行之刑為有期徒刑一年，應於九十一年二月十八日執
    行完畢。嗣甲○○復於八十九年十月間，因施用第二級毒品罪，經本院於八十九
    年十月二十五日以八十九年度易字第三三三０號判處有期徒刑八月，並於八十九
    年十一月十六日判決確定，而於九十一年二月十九日起入監執行，應於九十一年
    十月十八日執行完畢（惟於九十一年三月二十六日縮短刑期假釋出獄）。詎甲○
    ○猶不知悔悟，復基於概括之犯意，自九十一年十月下旬某日起，至九十二年一
    月九日下午五時止，在其台中縣烏日鄉○○路一巷三十一號住處及台中縣其駕駛
    之車輛上等處，連續施用第一級毒品海洛因多次。嗣於九十二年一月九日下午六
    時四十五分許，為警在其上開住處查獲，並扣得其與少年郭芬蓮共有已使用過之
    注射針筒一支，嗣經採取其尿液送檢驗結果，呈嗎啡陽性反應，而發現上情（至
    保安處分部分，另經本院於九十二年一月十日以九十二年度毒聲字第一一九號令
    入戒治處所施以強制戒治一年）。
二、案經台中市警察局第三分局報請臺灣臺中地方法院檢察署檢察官偵查起訴。
    理  由
一、右揭犯罪事實，業據被告甲○○於偵審時坦白承認，且其於九十二年一月九日為
    警查獲時所採之尿液，經送請檢驗結果，確呈嗎啡陽性反應，此有中山醫學大學
    附設醫院藥物濫用檢測中心九十二年二月六日之檢驗報告一份附於九十二年度毒
    偵字第二二九號偵查卷第四十三頁可憑，且為警當場查獲之注射針筒一支業據被
    告於警訊坦承係其與少年郭芬蓮共同使用所有者，核與郭芬蓮於警訊時供述情節
    相符，足徵被告上開自白與事實相符，其確有施用第一級毒品海洛因之犯行。又
    被告前因施用毒品案件，經本院分別裁定送觀察、勒戒後，均認無繼續施用毒品
    之傾向，經臺灣臺中地方法院檢察署檢察官分別於八十七年八月七日及八十八年
    八月二十日以八十七年度偵字第一四八九０號及八十八年度偵字第一六一０二號
    不起訴處分確定在案。再於八十八年十二月間，因違反毒品危害防制條例案件，
    經本院裁定送強制戒治一年，於八十九年六月經本院裁定停止強制戒治並交付保
    護管束，嗣於八十九年九月十八日經撤銷停止戒治再令入戒治處所，施以強制戒
    治，而於九十年六月一日強制戒治期滿；刑事責任部分，並經臺灣臺中地方法院
    檢察署檢察官提起公訴，由本院於八十九年五月二十六日以八十九年度易字第一
    二二六號判處應執行有期徒刑八月，並於八十九年六月二十七日判決確定等情，
    亦有上開不起訴處分書二份、臺灣高等法院被告全國前案紀錄表、臺灣臺中地方
    法院檢察署刑案資料查註紀錄表、本院八十九年度易字第一二二六號判決書等件
    在卷可憑。綜上所述，本件事證已臻明確，被告三犯施用毒品犯行堪以認定。
二、查海洛因係毒品危害防制條例第二條第二項所定之第一級毒品，不得非法持有及
    施用。被告甲○○施用海洛因之行為，係犯毒品危害防制條例第十條第一項之施
    用第一級毒品罪。其因施用毒品而持有海洛因之低度行為，為其施用之高度行為
    所吸收，不另論罪。又被告先後多次施用毒品海洛因之行為，時間緊接，手段相
    同，所犯構成要件復相同，顯係基於概括犯意反覆為之，為連續犯，應依刑法第
    五十六條前段之規定論以一罪，並依法加重其刑。又被告於八十九年間曾因違反
    毒品危害防制條例（施用第二級毒品安非他命）案件，經本院於八十九年十月二
    十五日以八十九年度易字第三三三０號判處有期徒刑八月，並於八十九年十一月
    十六日判決確定，而於九十一年二月十九日起入監執行，於九十一年十月十八日
    執行完畢一節，此有臺灣臺中地方法院檢察署刑案資料查註紀錄表及臺灣高等法
    院被告全國前案紀錄表各一份在卷足憑，其於五年以內再犯本件有期徒刑以上之
    本罪，為累犯，應依刑法第四十七條之規定，遞加重其刑。審酌被告已有多次施
    用毒品紀錄，仍不知悔改，復施用第一級毒品，戕害自身健康，其犯罪之動機、
    犯罪所生危害及犯罪後尚能坦承犯行，犯罪後態度良好，猶知悔悟等一切情狀，
    量處如主文所示之刑，以示懲儆。
三、扣案之注射針筒一支，係被告所與少年郭芬蓮所共有，並已供其施用毒品海洛因
    所用之物品，業據被告於警訊時供明在卷，應依刑法第三十八條第一項第二款規
    定，予以宣告沒收。
據上論斷，應依刑事訴訟法第二百九十九條第一項前段，毒品危害防制條例第十條第
一項、第二十條第三項，刑法第十一條前段、第五十六條、第四十七條、第三十八條
第一項第二款，判決如主文。
本案經檢察官黃惠玲到庭執行職務。
中      華      民      國    九十二    年     四     月      三十      日
                                        臺灣臺中地方法院刑事第七庭
                                            法  官  曾  佩  琦
右正本證明與原本無異。
如不服本判決，應於送達後十日內向本院提出上訴狀 （須附繕本） ，上訴於台灣高
等法院台中分院。
                                            書記官
中      華      民      國    九十二    年     四     月      三十      日
附錄本案論罪科刑法條：
毒品危害防制條例第十條第一項：
施用第一級毒品者，處六月以上五年以下有期徒刑。


司法院資訊處製作；財團法人民間司法改革基金會備份。
